臺灣桃園地方法院刑事裁定
111年度毒聲字第1219號
聲  請  人  臺灣桃園地方檢察署檢察官
被      告  柳宇呈



上列聲請人因被告毒品危害防制條例案件，聲請將被告送觀察、
勒戒（111年度聲觀字第1054號），本院裁定如下：
    主  文
柳宇呈施用第二級毒品，應送勒戒處所觀察、勒戒，其期間不得
逾貳月。
    理  由
一、聲請意旨略以：被告柳宇呈基於施用第二級毒品之犯意，於
    民國111年5月13日晚間8時許，在桃園市○○區○○街000號旁鐵
    皮屋內，以燒烤玻璃球內毒品吸食煙霧之方式，施用第二級
    毒品甲基安非他命1次。爰依毒品危害防制條例第20條第3項
    、第1項、觀察勒戒處分執行條例第3條第1項規定，聲請裁
    定將被告送勒戒處所觀察、勒戒等語。
二、犯毒品危害防制條例第十條之施用毒品罪者，檢察官應聲請
    法院裁定，令被告入勒戒處所觀察、勒戒，其期間不得逾二
    月；依前項規定為觀察、勒戒或強制戒治執行完畢釋放後，
    三年後再犯第十條之罪者，適用本條前二項之規定，毒品危
    害防制條例第20條第1項、第3項分別定有明文。準此，行為
    人再犯施用毒品罪，如距最近一次犯該罪經觀察、勒戒或強
    制戒治執行完畢釋放後已逾3年者，即應再令觀察、勒戒，
    不因其間是否另犯該罪經檢察官為附命完成戒癮治療之緩起
    訴處分或經起訴、判刑而受影響（最高法院109年度台非字
    第105號判決、最高法院刑事大法庭109年度台上大字第3826
    號裁定意旨參照）。
三、被告柳宇呈於聲請書所載之時、地，施用第二級毒品甲基安
    非他命乙節，業據被告於警詢及偵訊中坦承不諱，且其為警
    查獲時所採集之尿液檢體，經送檢驗確呈甲基安非他命陽性
    反應，此有台灣檢驗科技股份有限公司報告編號：UL/2022/
    00000000濫用藥物檢驗報告、桃園市政府警察局龜山分局真
    實姓名與尿液、毒品編號對照表、檢體監管紀錄表等在卷可
    稽，是被告上開施用第二級毒品之行為，堪以認定。又被告
    前因施用毒品案件經法院裁定送觀察、勒戒及強制戒治，於
    104年7月8日停止處分釋放出所，此有臺灣高等法院被告前
    案紀錄表附卷為憑。其於觀察、勒戒及強制戒治執行完畢3
    年後，再為本案施用第二級毒品犯行，依上開規定及說明，
    自應令其入勒戒處所觀察、勒戒。
四、聲請意旨另敘明被告經傳喚、電話通知其到庭，以確認參與
    戒癮治療之資格及意願，均無故未到，自無法辦理後續個案
    轉介及戒癮治療評估等事宜，亦難予以從事戒癮治療之餘地
    等語。本院審核卷內事證，認此部分聲請意旨之主張為有理
    由，則檢察官未為附命完成戒癮治療之緩起訴處分，逕向本
    院聲請將被告送觀察、勒戒，自難認有何裁量權濫用或不當
    之情形。從而，檢察官聲請裁定將被告送勒戒處所觀察、勒
    戒，於法並無不合，應予准許。
五、依毒品危害防制條例第20條第3項、第1項，觀察勒戒處分執
    行條例第3條第1項，裁定如主文。
中　　華　　民　　國　　111 　年　　8 　　月　　26　　日
                  刑事第一庭  法　官　陳布衣

以上正本證明與原本無異。
如不服本裁定，應於裁定送達後5 日內向本院提出抗告狀。
　　　　　　　　　　　　　　　書記官　蔡昌霖 
中　　華　　民　　國　　111 　年　　8 　　月　　26　　日